臺灣臺南地方法院民事裁定               100年度抗字第71號
抗  告  人  張國顯
相  對  人  吳明哲
上列當事人間本票裁定准許強制執行事件，抗告人對於中華民國
100年8月4日本院司法事務官所為100年度司票字第768號裁定提
起抗告，本院裁定如下：
    主  文
抗告駁回。
抗告程序費用新臺幣壹仟元由抗告人負擔。
    理  由
一、本件抗告意旨略以：抗告人所簽發如附表所示本票之發票日
    期為民國94年2月5日，相對人於100年5月5日始聲請本票裁
    定，顯已逾5年之請求權時效，抗告人主張時效抗辯。況且
    兩造未約定利息及還款期限，相對人之後另向抗告人承租土
    地，約定每年租金新臺幣（下同）1萬元，相對人共積欠抗
    告人2年多租金未支付，曾表示與之前借款相抵，故抗告人
    並無積欠相對人5萬元借款。為此，提起抗告等語。
二、按執票人向本票發票人行使追索權時，得聲請法院裁定後強
    制執行，票據法第123條定有明文。又本票執票人依上開規
    定聲請法院裁定准許對發票人強制執行，係屬非訟事件，此
    項聲請之裁定，僅依非訟事件程序，就本票形式上之要件是
    否具備，以審查強制執行許可與否，並無確定實體上法律關
    係存否之效力，如發票人就票據債務之存否有爭執時，應由
    發票人提起確認之訴，以資解決，亦有最高法院56年台抗字
    第714號及57年台抗字第76號判例意旨可資參照。
三、經查，相對人主張其執有抗告人所簽發如附表所示本票乙紙
    ，並免除作成拒絕證書，經提示均未獲付款，依票據法第12
    3條規定聲請裁定准許強制執行等情，業據提出與其所述相
    符之本票乙紙為證，並經本院依形式上審核上開本票應記載
    事項均記載齊備，且無票據無效情形存在，故原審依據相對
    人所提出之本票為形式上判斷，據以裁定准許強制執行，並
    無違誤。
四、至抗告人以上開本票已罹於請求權時效及業經相對人以欠租
    抵充等情，提起本件抗告，縱認屬實，亦屬實體上之爭執，
    應由抗告人另行提起訴訟，以資解決，並非本件非訟程序所
    得審究，抗告人據以提起抗告，為無理由，應予駁回。
五、據上論結，本件抗告為無理由，依非訟事件法第55條、第46
    條、第21條第2項、第24條第1項，民事訴訟法第495條之1第
    1項、第449條第1項、第95條、第78條，裁定如主文。
中    華    民    國   100    年    9     月    15    日
                  民事第三庭    法  官  陳淑卿
以上正本證明與原本無異。
本裁定除以適用法規顯有錯誤為理由，不得再抗告。如提起再抗
告，應於收受後 10 日內委任律師為訴訟代理人向本院提出再抗
告狀，並繳納再抗告費新台幣 1,000 元。
中    華    民    國   100    年    9     月    15    日
                                書記官  吳幸芳
┌──────────────────────────────┐
│附表：                                  100年度司票字第768號│
├──┬──────┬────┬───┬──────┬────┤
│編號│發  票  日  │票面金額│到期日│ 利息起算日 │票據號碼│
│    │            │(新台幣)│      │            │        │
├──┼──────┼────┼───┼──────┼────┤
│001 │94年2月5日  │50,000元│未  載│94年10月5日 │FC089311│
└──┴──────┴────┴───┴──────┴────┘